【裁判字號】    98,易,299
【裁判日期】    981130
【裁判案由】    竊盜
【裁判全文】
臺灣臺東地方法院刑事判決               98年度易字第299號
公  訴  人  臺灣臺東地方法院檢察署檢察官
被      告  甲○○
            丁○○
                    現於臺灣臺東看守所附設勒戒所執行中
上列被告等因竊盜等案件，經檢察官提起公訴（98年度偵字第13
46號），被告等於準備程序中就被訴事實為有罪之陳述，經聽取
當事人之意見後，本院裁定以簡式審判程序審理，判決如下：
    主  文
丁○○犯竊盜罪，累犯，處有期徒刑參月，如易科罰金，以新臺
幣壹仟元折算壹日。
甲○○犯攜帶兇器竊盜罪，累犯，處有期徒刑肆月，如易科罰金
，以新臺幣壹仟元折算壹日。扣案之剪刀壹支沒收。
    犯罪事實
一、丁○○前因竊盜、過失傷害、公共危險、詐欺、竊盜、侵占
    等案件，經分別遭判處有期徒徒刑3月、3月、8月、6月、3
    月、4月確定，再依中華民國減刑條例減為應執行刑有期徒
    刑1年確定，於民國（下同）98年2月17日執行完畢，猶不知
    悔改，復意圖為自己不法之所有，於98年7月20日21時許，
    與不知情之甲○○(所涉竊盜罪嫌業經檢察官為不起訴處分)
    行經臺東縣臺東市○○路81號潘慶和住處附近時，丁○○即
    藉口訪友單獨進入潘慶和住處屋內，與丙○○聊天，丁○○
    並趁潘慶和不注意之際，先竊取丙○○所有放置在床鋪上之
    機車錀匙1支，再憑竊得之機車錀匙接續竊取丙○○停放在
    屋外之車牌號碼WFG─323號機車，得手後，即向甲○○佯稱
    經丙○○同意借用云云，並以之作為代步工具。
二、甲○○前因詐欺案件，於96年5月23日，經本院以96年度簡
    字第31號判處有期徒刑3月確定，再依中華民國減刑條例裁
    定減為行有期徒刑1月15日確定，於96年12月30日縮刑期滿
    執行完畢，猶不知悔改，復意圖為自己不法之所有，於98年
    7月24日15時許，騎乘車牌號碼WFG-323號機車，攜帶其所有
    客觀上足以傷害人生命、身體而可供兇器使用剪刀一支，至
    臺東縣卑南鄉美農村煙草間1之3號陳敏展所有但現已無人居
    住空屋，趁無人注意之際，以該剪刀將牆壁上價值約新臺幣
    (下同)50元之電纜線剪下，得手後，旋將竊得之電纜線一綑
    放在機車上騎車離開現場，嗣同日16時時，行經卑南鄉美濃
    橋時，為警查獲，並扣得剪刀1支，始知上情。
三、案經臺東縣警察局臺東移送偵辦台灣臺東地方法院檢察署檢
    察官偵查起訴。
    理  由
壹、程序方面:按當事人、代理人或辯護人於法院調查證據時，
    知有第159 條第1項不得為證據之情形，而未於言詞辯論終
    結前聲明異議者，視為有前項之同意，刑事訴訟法第159條
    之5第2項定有明文，乃係基於證據資料愈豐富，愈有助於真
    實發現之理念，酌採當事人進行主義之證據處分權原則，並
    強化言詞辯論主義，透過當事人等到庭所為之法庭活動，在
    使訴訟程序順暢進行之要求下，承認傳聞證據於一定條件內
    ，得具證據適格。此種「擬制同意」，因與同條第一項之明
    示同意有別，實務上常見當事人等係以「無異議」或「沒有
    意見」表示之，斯時倘該證據資料之性質，已經辯護人閱卷
    而知悉，或自起訴書、原審判決書之記載而瞭解，或偵、審
    中經檢察官、審判長、受命法官、受託法官告知，或被告逕
    為認罪答辯或有類似之作為、情況，即可認該相關人員於調
    查證據之時，知情而合於擬制同意之要件（最高法院96年度
    臺上字第4174號判決意旨參見）。經查，檢察官、被告二人
    均未對本院下述所引用之其餘證據表示意見，且迄至言詞辯
    論終結前亦未聲明異議，本院審酌上開證據資料製作時之情
    況，尚無違法不當及證明力明顯過低之瑕疵，亦認為以之作
    為證據應屬適當，揆諸前開規定，認後述判決局所引用之證
    據，均具證據能力。
貳、實體方面:
一、訊據被告丁○○坦承上揭犯罪事實欄一之犯行，核與被害人
    丙○○於警詢、偵查中及本院審理時所述，及證人丙○○結
    證情形相符，並有車籍查詢基本資料詳細畫面、臺東縣警察
    局臺東分局指認犯罪嫌疑人紀錄表、臺東縣警察局車輛尋獲
    電腦輸入單、贓物認領保管單、受理案件明細表附卷足稽，
    被告丁○○自白，與事實相符，被告丁○○犯行洵堪認定。
二、訊據被告甲○○坦承上揭犯罪事實欄二之犯行，核與被害人
    陳敏展警詢所述相符，並有如事實欄之剪刀一支扣案，復有
    贓物認領保管單及刑案現場照片附卷足稽、被告甲○○犯行
    洵堪認定。
三、核被告丁○○，就犯罪事實欄一所為，係犯刑法第320條第1
    項之普通竊盜罪，被告丁○○竊取丙○○上址之機車鑰匙及
    機車之竊盜行為，時間緊迫、且侵害同一人之財產法益，應
    係基於單一竊盜犯意為之，為接續犯。被告丁○○曾受犯罪
    事實欄所載有期徒刑之宣告，並經執行完畢，有臺灣高等法
    院被告前案紀錄表在卷可稽，被告丁○○於有期徒刑執行完
    畢5年內，故意再犯本件有期徒刑以上之罪，為累犯，應依
    刑法第47條第1項之規定論以累犯，並加重其刑。爰審酌被
    告丁○○素行不佳，有前開紀錄附卷可稽，竟仍不知悔改，
    不循正當方式獲取錢財，而於竊盜方式為之，所竊取機車價
    值非鉅，犯罪之目的、手段及犯罪後坦承犯行，被害人丙○○願原諒被告丁○○等一切情狀，量處如主文所示之刑，並
    諭知易科罰金之折算標準。雖檢察官求刑10月，惟因被害人
    丙○○表示願原諒被告丁○○，被告丁○○所竊得機車價值
    非鉅，若處有期徒刑10月，罪刑顯不相當，故本院不受該求
    刑拘束。
四、核被告甲○○所為，係犯刑法第321條第1項第3款之攜帶兇
    器竊盜罪，其前因詐欺案件，於96年5月23日，經本院以96
    年度簡字第31號判處有期徒刑3月確定，再依中華民國減刑
    條例裁定減為行有期徒刑1月15日確定，於96年12月30日縮
    刑期滿執行完畢之事實，有臺灣高等法院被告前案紀錄表附
    卷可參，其於有期徒刑執行完畢5年以內故意再犯本件有期
    徒刑以上之罪，為累犯，應依刑法第47條第1項之規定，加
    重其刑。又刑法第321條第1項第3款之加重竊盜罪之法定本
    刑為「6月以上，5年以下有期徒刑」之重罪，然行為人為竊
    盜行為之原因動機不一，行竊場所不同，手段互異，犯罪情
    節亦未必盡同，其行為所應受刑罰之苛責程度自屬有異，倘
    依其情狀處以相當之有期徒刑，即足以懲儆，並可達防衛社
    會之目的者，自非不可依客觀之犯行與主觀之惡性二者加以
    考量其情狀，是否有可憫恕之處，適用刑法第59條之規定酌
    量減輕其刑，期使個案裁判之量刑，能斟酌至當，以符合比
    例原則。因被告前無竊盜前科，雖係攜帶兇器竊盜，惟犯案
    手段係在無人居住屋內竊取電纜線，對他人為攻擊之危險性
    相對較低，所竊之電纜線，業據被害人陳敏展於警詢中陳稱
    價值約50元左右，被告犯後已坦承犯行，尚非無法反省改過
    之人，且其已認罪，足認已有悔意，衡其犯罪之情狀顯可憫
    恕，因認倘科以加重竊盜之最低度刑有期徒刑6月仍嫌過重
    ，爰均依刑法第59條之規定酌量減輕其刑，並依法先加後減
    之，附此敘明。爰審酌被告犯罪動機、所生損害、所得利益
    ，平日生活情形等一切情狀，量處如主文所示之刑，並諭知
    易科罰金之折算標準。雖檢察官認應處有期徒刑10月，惟因
    該求刑顯未思及犯罪所生損害，與所求刑度，不成比例，故
    本院不受該求刑之拘束。扣案剪刀一支為被告甲○○所有供
    犯罪用，業據被告甲○○供明在卷，爰依刑法第38條第1項
    第2款宣告沒收。
五、據上論斷，依刑事訴訟法第273條之1第1項、第299條第1項
    前段，刑法第320條第1項、第321條第1項第3款、第47條第1
    項、第41條第1項前段、第59條、第38條第1項第2款，刑法
    施行法第1條之1第1項、第2項前段，判決如主文。
本案經檢察官乙○○到庭執行職務。
中    華    民    國    98    年    11    月    30    日
                   刑事第一庭  法  官  陳義忠
以上正本證明與原本無異。
如不服本判決應於收受送達後10日內向本院提出上訴書狀，並應
敘述具體理由；其未敘述上訴理由者，應於上訴期間屆滿後20日
內向本院補提理由書（均須按他造當事人之人數附繕本）。「切
勿逕送上級法院」。告訴人或被害人對於本判決如有不服，請書
具不服之理由狀，請求檢察官上訴者，其上訴期間之計算係以檢
察官收受判決正本之日期為準。
                               書記官  王希文
中    華    民    國    98    年    11    月    30    日
中華民國刑法第320條（普通竊盜罪、竊佔罪）
意圖為自己或第三人不法之所有，而竊取他人之動產者，為竊盜
罪，處5年以下有期徒刑、拘役或5百元以下罰金。
意圖為自己或第三人不法之利益，而竊佔他人之不動產者，依前
項之規定處斷。
前二項之未遂犯罰之。
中華民國刑法第321條（加重竊盜罪）
犯竊盜罪而有左列情形之一者，處6月以上、5年以下有期徒刑：
一、於夜間侵入住宅或有人居住之建築物、船艦或隱匿其內而犯
    之者。
二、毀越門扇、牆垣或其他安全設備而犯之者。
三、攜帶兇器而犯之者。
四、結夥三人以上而犯之者。
五、乘火災、水災或其他災害之際而犯之者。
六、在車站或埠頭而犯之者。
前項之未遂犯罰之。


司法院資訊處製作；財團法人民間司法改革基金會備份。
